Alejandra Maldonado

11-3414-6542 alemaldonado727@gmail.com Lomas de Zamora 30 años

MEDICA M.N. 172253

Médica residente en Medicina General y/o familiar del Hospital J.M. Penna sede CeSAC 35 en el área pragmática.

Cuento con experiencia y conocimientos en las áreas de atención de adultos mayores, salud sexual integral, y control de embarazo de bajo riesgo en niños, niñas y adolescentes, tanto en consultas ambulatoria como de demanda espontánea y participación en trabajos interdisciplinarios. Realizo controles de salud en todas las etapas de la vida, atención de salud sexual integral, no soy objetora de conciencia.

Experiencia

2020 - Julio/2022 Presente.

Sala general de internación COVID. Htal Fenna, CABA.

2019-Presente.

En el marco de residencia, atención ambulatoria de adultos, adultos mayores, embarazo de bajo riesgo, niños niñas y adolescentes. Manejo de demanda espontánea en tocoginecología, pediatría y clínica médica.

2021.

Médica de guardia en Geriatrico San Benito.

2018 - 2021.

Médica en Club Atletico Lomas, Rugby, y Club Camioneros Hockey.

Cursos

Zurso Superior Universitario a distancia de Medicina Familiar y Ambulatoria. Hospital Italiano. 2021.

XV° Curso Latinoamericano de Actualización en Inmunizaciones - Htal. Gutierrez.2021

Certificado de defunción - OPS. 2020

Curso Virtual SNVS 2.0 OPS. 2020.

Formación académica

Residencia de medicina general y/o familiar (2019- presente). CeSAC 35 - Htal General de agudos J. M. Penna

Médica (2018) Universidad de Buenos Aires

Informática

Sistema SIGEHOS - INSSJP



Paquete office



Redes sociales



Referencias

Luciana Cabrera Bachmann - Instructora de Residentes: 1150274412

Antonella Bruni - Jefa Residentes 11 6501-5017